臺灣高等法院臺中分院民事裁定　99年度重訴字第18號
原　　　告　謝明妃
兼 上 一人
法定代理人　謝桂城
兼 上 一人
法定代理人　謝鍾美嬌
前列三人共同
訴訟代理人　黃文皇律師
被　　　告　陳雲富
被　　　告　苗栗縣大湖鄉公所
法定代理人　陳永福
前列二人共同
訴訟代理人　張智宏律師
上列當事人間損害賠償事件，原告請求迅定言詞辯論期日，本院
裁定如下：
      主  文
聲請駁回。
聲請程序費用由原告負擔。
      理  由
一、按民事訴訟法第381條第1項固規定：「訴訟達於可為裁判之
    程度者，法院應為終局判決」。然其反面解釋，訴訟未達於
    可為裁判之程度者，則法院不應為終局判決。又按民事訴訟
    法第262條第1項規定：「原告於判決確定前，得撤回訴之全
    部或一部。但被告已為本案之言詞辯論者，應得其同意」。
    又該條條文所謂本案之言詞辯論，係指被告於言詞辯論期日
    或準備程序期日，就為訴訟標的之法律關係為實體上之陳述
    而言（最高法院93年度台抗字第539號裁判參照）。又按當
    事人提起預備訴之合併，法院應合併審理，並應以先位之訴
    裁判結果定之；即先位之訴有理由，為後位之訴解除條件，
    先位之訴無理由，為後位之訴之停止條件（楊建華著民事訴
    訟法問題研析第(一)冊第221-226頁）。
二、本件原告主張依侵權行為之法律關係，先位聲明：(一)被告二
    人應連帶給付原告謝鍾美嬌新台幣二千四百六十八萬五千九
    百九十九元、連帶給付原告謝桂成新台幣二十萬、連帶給付
    原告謝明妃新台幣十萬元，及均自起訴狀繕本送達最後被告
    之翌日起至清償日止，按年息百分之五計算之利息。(二)訴訟
    費用由被告負擔。又依國家賠償法第2條規定，備位聲明主
    張：(一)被告大湖鄉公所應給付原告謝鍾美嬌新台幣二千四百
    六十八萬五千九百九十九元、給付原告謝桂成新台幣二十萬
    、給付原告謝明妃新台幣十萬元，及均自起訴狀繕本送達翌
    日起至清償日止，按年息百分之五計算之利息。(二)訴訟費用
    由被告負擔乙節，有民事聲明狀在卷可按（見本審卷第118-
    123頁），而被告於準備程序中業就原告為訴訟標的之法律
    關係為實體上之陳述，即為本案之言詞辯論，有筆錄在卷可
    參（見本審卷第127-128頁）。嗣原告具狀請求撤回上開備
    位之訴，有撤回狀可佐（見本審卷第183頁），然被告具狀
    異議表示不同意原告撤回備位之訴，亦有異議狀可證（見本
    審卷第189-191頁），揆諸首開規定，原告具狀請求撤回上
    開備位之訴，不生效力。兩造就本件交通事故既有爭執，本
    院依被告聲請，已送請逢甲大學車輛行車事故鑑定研究中心
    鑑定中，有筆錄及函文在卷可稽（見本審卷第170、185頁）
    ，足見本件尚未達於可為裁判之程度，揆諸首開說明，本院
    在上開機關檢送鑑定報告前，本院無法先就本件先位之訴審
    究，更無法審究備位之訴，是原告請求迅定言詞辯論期日，
    於法不合，應予駁回。
三、據上論結，本件聲請無理由，依民事訴訟法第95條、第78條
    第85條第1項前段，裁定如主文。
中    華    民    國   100    年    5     月    4     日
                民事第一庭    審判長法  官  吳火川
                                    法  官  胡景彬
                                    法  官  陳繼先
以上正本係照原本作成。
訴訟中裁定依民事訴訟法第483條規定，不得抗告。
                                    書記官  蘇昭文
中    華    民    國   100    年    5     月    4     日
                                                      Ｓ